臺灣高等法院刑事裁定　　　　　　　　　九十一年度毒抗字第九號
　　抗　告　人
　　即受處分人　甲○○
右抗告人，因違反毒品危害防制條例案件，經檢察官聲請撤銷停止戒治（九十年度聲
撤戒字第五四號）不服臺灣新竹地方法院，九十年度毒聲字第一八三一號，中華民國
九十年十二月十三日裁定，提起抗告，本院裁定如左：
    主      文
抗告駁回。
    理      由
一、按強制戒治執行已滿三月，戒治處所認無繼續戒治之必要，得檢具事證，報由檢
    察官聲請法院裁定停止戒治。前項停止期間，應付保護管束，期滿未經撤銷者，
    視為強制戒治期滿；其違反保護管束應遵守事項情節重大者，得由檢察官聲請法
    院裁定撤銷停止戒治。停止戒治之裁定經撤銷者，其停止之期間，不算入強制戒
    治期間。毒品危害防制條例第二十二條第一、二項分別定有明文。本件抗告人甲
    ○○因施用毒品案件，前經原法院九十年度毒聲字第七０號裁定送強制戒治一年
    確定，嗣其強制戒治執行屆滿三月後，經執行戒治處所即臺灣桃園女子戒治所評
    定認無繼續戒治之必要，乃報由聲請人再聲請原法院以九十年度毒聲字第九六五
    號裁定停止戒治，所餘期間付保護管束，保護管束期間自民國九十年六月二十七
    日至九十年十二月二十六日止。此有原法院前開案號裁定二紙及臺灣新竹地方法
    院檢察署檢察官九十戒執一字第四號保護管束指揮書在卷可稽。
二、原裁定以：抗告人於九十年十二月四日，經臺灣新竹地方法院檢察署通知到場採
    尿（尿液檢體編號：00000000），其尿液檢體經送昭信科技顧問股份有
    限公司以氣相層析質譜儀分析法確認檢驗結果，呈甲基安非他命陽性反應，有臺
    灣新竹地方法院檢察署受保護管束人尿液檢體監管紀錄表、濫用藥物陽性檢體檢
    驗報告、行政院衛生署藥物食品檢驗局八十一年十二月八日（八一）藥檢壹字第
    ００一一五六號函等附卷可稽。則被告於九十年十二月四日接受採尿時起回溯前
    九十六小時內之某時，在不詳處所施用第二級毒品安非他命之犯行，堪以認定。
    檢察官以被告既於保護管束期間內有施用第二級毒品安非他命之犯行，其顯已違
    反保護管束應遵守事項情節重大，因認檢察官依毒品危害防制條例第二十二條規
    定聲請撤銷抗告人停止戒治，令入戒治處所施以強制戒治，尚無不合，應予准許
    。經核原裁定並無不當，抗告人抗告意旨未具理由，空言聲明不服，難認有理由
    ，應予駁回。
據上論結，應依刑事訴訟法第四百十二條，裁定如主文。
中     華     民     國    九十一   年       一       月      十五      日
                              臺灣高等法院刑事第十庭
                                  審判長法  官  溫  耀  源
                                        法  官  林  銓  正
                                        法  官  黃  金  富
右正本證明與原本無異。
不得再抗告。
                                        書記官  江  采  廷
中     華     民     國    九十一   年       一       月      十六      日
